臺灣臺北地方法院民事判決
　　　　　　　　　　　　　　　　  110年度北訴字第60號
原      告  安維斯汽車租賃股份有限公司

法定代理人  彭仕邦  
訴訟代理人  陳少博  
被      告  馳晶科技股份有限公司

兼法定代理人康弘昇  
共      同
訴訟代理人  趙培皓律師
上列當事人間給付違約金事件，於中華民國111年3月3日言詞辯
論終結，本院判決如下：
    主    文
原告之訴及假執行之聲請均駁回。
訴訟費用新臺幣壹萬陸仟捌佰壹拾壹元由被告負擔。
    事實及理由
一、原告主張：
  ㈠被告馳晶科技股份有限公司（下簡稱被告馳晶公司）與原告
    分別於民國（下同）108年3月29日簽訂車輛租賃契約L-0000
    000、108年3月29日簽訂車輛租賃契約L-0000000、107年10
    月17日簽訂車輛租賃契約L-0000000、108年3月7日簽訂車輛
    租賃契約L-0000000、106年8月14日簽訂車輛租賃契約L-000
    0000(以下簡稱系爭契約）。
　㈡被告應給付逾期之租金計新臺幣（下同）16萬7580元，理由
    分述如下：
  ⒈被告簽訂L-0000000租賃契約，自108年3月18日起至111年3月
    17日止，租用車牌號碼為000-0000之車輛乙輛，約定每月租
    金4萬6500元，然被告拒為給付109年7月份租金，故原告請
    求被告給付上開7月份租金。
  ⒉被告簽訂L-0000000租賃契約，自108年12月16日起至111年12
    月15日止，租用車牌號碼為000-0000之車輛乙輛，約定每月
    租金1萬5500元，然被告拒為給付109年7月份租金，故原告
    請求被告給付上開7月份租金。
  ⒊被告簽訂L-0000000租賃契約，自107年10月19日起至110年10
    月18日止，租用車牌號碼為000-0000之車輛乙輛，約定每月
    租金2萬9800元，然被告拒為給付109年7月份租金，故原告
    請求被告給付上開7月份租金。
  ⒋被告簽訂L-0000000租賃契約，自108年3月18日起至111年3月
    17日止，租用車牌號碼為000-0000之車輛乙輛，約定每月租
    金2萬元，然被告拒為給付109年7月份租金，故原告請求被
    告給付上開7月份租金。
  ⒌被告簽訂L-0000000-0、2、3租賃契約，自106年8月19日起至
    111年8月18日止，租用車牌號碼為000-0000之車輛乙輛，約
    定每月租金5萬5780元，然被告拒為給付109年8月份租金，
    故原告請求被告給付上開8月份租金。
  ㈢依系爭契約第9條第2項，因承租人違約致出租人終止系爭契
    約，承租人應支付出租人系爭契約第9條第3項之違約金共計
    106萬920元分述如下：
  ⒈L-0000000於109年6月經原告寄發存證信函催告繳納租金人仍
    拒為繳納後自同年7月起終止租賃契約(台北松德郵局152號
    存證信函)，並依契約第9條第3項計算違約金為34萬1775元(
    計算式：月租金4萬6500元×21期×35％=34萬1755元)。
  ⒉L-0000000於109年6月經原告寄發存證信函催告繳納租金人仍
    拒為繳納後自同年7月起終止租賃契約(台北松德郵局152號
    存證信函)，並依契約第9條第3項計算違約金為15萬7325元(
    計算式：月租金1萬5500元×29期×35％=15萬7325元)。
  ⒊L-0000000於109年6月經原告寄發存證信函催告繳納租金人仍
    拒為繳納後自同年7月起終止租賃契約(台北松德郵局152號
    存證信函)，並依契約第9條第3項計算違約金為16萬6880元(
    計算式：月租金2萬9800元×16期×35％=16萬6880元)。
  ⒋L-0000000於109年6月經原告寄發存證信函催告繳納租金人仍
    拒為繳納後自同年7月起終止租賃契約(台北松德郵局152號
    存證信函)，並依契約第9條第3項計算違約金為11萬2000元(
    計算式：月租金2萬元×16期×35％=11萬2000元)。
  ⒌L-0000000-0、2、3於109年8月經原告寄發存證信函催告繳納
    租金人仍拒為繳納後自同年9月起終止租賃契約(台北松德郵
    局198號存證信函)，應給付違約金25萬6588元（計算式：
　　5萬5780元×23×20％=25萬6588元）。然當初雙方所簽訂之契
    約係所謂融資性租賃契約，由被告繳納全數租金後作為移轉
    車輛所有權之停止條件，故原告請求剩餘期數之全額租金12
    8萬2940元(計算式：月租金5萬5780元×23=128萬2940元)，
    並主張抵扣履約保證金100萬元，餘下28萬2940元仍應由被
    告清償。
  ㈣系爭契約第9條第2項，出租人受有其他損害，承租人亦應賠
    償。原告於取回租賃車輛後發現車輛受有損害共計25萬7000
    元，分述如下：
  ⒈L-0000000，經查有車上專用環景攝影機損害，造成原告受有
    2萬7800元之損失。(RCM-1010車輛維修估價單)。
　⒉L-0000000，經查有右後彎角烤漆、車內外清潔、車內臭氧殺
    菌以及腳踏墊使用檢視等損害，造成原告受有2000元之損失
    。(RCT-2177完工單及發票)。
  ⒊L-0000000，經查右前葉、左後輪鋼圈、右後輪鋼圈及左前門
    有損傷，造成原告受有1萬2300元之損失。(RCJ-3938車輛估
    價單)。
  ⒋L-0000000，經查左後葉、右後門受有損害，造成原告受有69
    00元之損失。(RCL-3985車輛估價單)。
  ⒌L-0000000-0、2、3，遺失前、後行車紀錄器，車用數位電視
    盒，枕頭式螢幕及車內廣角鏡，造成原告受有17萬元之損失
    ；另查被告自行加裝配件，委由原告拆除計有8000元之拆除
    費用，亦應由被告負擔。(RBR-7799配件支出明細及拆除費
    用發票)。
  ⒍另查原告為保全自身財產，委由民間拖車機構協尋車輛RCJ-3
    938以及RCT-2177，生有協尋及拖車費用3萬元，亦應由被告
    負擔。(拖車及協尋費用發票)。
  ㈤被告馳晶公司共應給付本公司逾期租金16萬7580元、違約金1
    06萬920元、其他損害賠償金25萬7000元，合計145萬5500元
    。原告並依系爭契約第9條第1項，請求就遲延金額自應償付
    日起，按年利率15％加收遲延利息。被告康宏昇既依系爭契
    約第1條及第10條約定為連帶保證人，自應就上開金額負連
    帶清償責任。
  ㈥並聲明：⒈被告馳晶科技股份有限公司、被告康宏昇應連帶給
    付原告16萬7580元及自起訴狀繕本送達之翌日起算至清償日
    止，按年利率15％計算之利息。⒉被告馳晶科技股份有限公司
    、被告康宏昇應連帶給付原告131萬7920元及自起訴狀繕本
    送達之翌日起算至清償日止，按年利率5％計算之利息。⒊願
    供擔保，請准宣告假執行。
二、被告則以：
  ㈠110年9月14日鈞院開庭時，被告稱「(問：被告主張抵銷部份
    ，原告有何意見？)以被證二數額抵銷，原告沒有意見。」
    ，故假設原告本案主張有理由，則應抵銷16萬5050元。
  ㈡被告並未積欠任何租金，原告請求RCT-1010、RCT-2177、RCJ
    -3938、RCL-3985等4台車、109年7月未付租金111800元，與
    事實不符。110年7月29日原告庭呈之民事準備狀頁1第一、
    段第㈢小段，原告已自認被告已給付RCT-1010、RCT-2177、R
    CJ-3938、RCL-3985等4台車、109年7月份租金，共11萬1800
    元。又110年9月14日鈞院開庭時，被告稱「(請問原告：被
    告還積欠原告多少租金？)沒有積欠租金。」。綜上，原告
    起訴時請求被告給付前述4台車之109年7月租金，應不足採
    。
  ㈢原告稱被告積欠稱RBR-7799號車輛、109年8月租金5萬5780元
    ，與事實不符。
  ㈣原告終止契約於法不符，其依系爭契約第9條第2項、第3項規
    定，請求違約金106萬920元，尚屬無據且金額過高。原告就
    RBR-7799號車輛之違約金128萬2940元，與系爭約定不符。
  ㈤原告請求損害賠償25萬7000元，尚屬無據：
  ⒈兩造就本案所有車輛所簽訂之租賃契約，均於租賃契約第2條
    中「保險」欄之第2點及第6條，約定各該車輛之車體損失保
    險，且此由原告負責保險，而被告僅需依約給付每期租金，
    相關保險費用已包含在各該車輛之租金內。就此，原告主張
    之車體損害部分，原告應於維修後，向承保之保險公司請求
    保險給付，原告於書狀中就車體損害之部分，請求被告賠償
    ，實無理由。
  ⒉就原證5之L-0000000、車輛維修估價單2萬7800元，被告否認
    。就原證6之L-0000000之2000元，此租約之車輛係RCT-2177
    號，係原告拖走與被告無關。就原證7之L-0000000、原證8
    之L-0000000，車輛維修估價單1萬2300元、6900元，而原告
    此部分請求金額亦未考慮回復原狀時之車輛折舊扣除問題，
    被告否認。就原證9中L-000000-0、2、3之所示系爭RBR-779
    9號車輛配件支出明細共17萬元，原告就物品無意見，未考
    慮該等物品之折舊問題，被告否認。另原證9所示被告委由
    原告拆除費用8000元，被告應先說明其拆除之物件為何，原
    告迄今未為說明，被告方否認。原告拖車時就RCT-2177、RC
    J-3938等2車之協尋及拖車費用3萬元，因如前述，被告主張
    並無違約之情，原告自行拖走，所生之費用應由原告自行負
    擔，被告否認。
  ㈥並聲明：⒈原告之訴駁回。⒉願供擔保，請准宣告免為假執行
    。
三、得心證之理由：
  ㈠按當事人主張有利於己之事實者，就其事實有舉證之責任，
    民事訴訟法第277 條前段定有明文，是民事訴訟如係由原主
    張權利者，應先由原告負舉證之責，若原告先不能舉證，以
    證實自己主張之事實為真實，則被告就其抗辯事實即令不能
    舉證，或其所舉證據尚有疵累，亦應駁回原告之請求（最高
    法院17年上字第917 號判例意旨參照）。又事實有常態與變
    態之分，其主張常態事實者無庸負舉證責任，反之，主張變
    態事實者，則須就其所主張之事實負舉證責任（最高法院86
    年度台上字第891 號判決意旨參照）。原告既主張伊對被告
    有租金債權、違約金債權存在、設備等損害賠償請求權，自
    應就其有利於伊之事實，負舉證責任。
  ㈡「二、…㈡每期租金以匯款方式繳納…」、「㈠承租人應按期繳
    付租金…」、「承租人如違反本契約任一約定、不履行或怠
    於履行本契約之任一義務，以違約論。承租人與出租人雙方
    合意，於違約之情事發生時，即生提前終止租約之效力，且
    承租人無條件同意出租人得不經通知或催告，逕行收回或請
    求返還租賃車輛，若有已到期未付租金及其他應付費用，應
    由承租人無條件付清並比照本條第3項之約定繳付違約金…」
    ，系爭契約第2條繳納方式第2項、第4條第1項、第9條第2項
    分別定有明文。可見承租人若未遵期將租金以匯款方式匯至
    原告指定之帳戶即屬違約，應可認定。原告主張被告未遵期
    繳納109年7月份之租金，被告未曾爭執（只是辯稱已得原告
    之業務經理即證人陳勀齊之同意於109年8月前給付，本院卷
    97頁），然證人陳勀齊未曾同意被告緩期清償，有其到庭具
    結之證言在卷可稽（本院卷第255至264頁），故原告主張被
    告未遵期繳納109年7月份之租金堪認實在，從而，被告有契
    約約定之違約事實亦可認定。
  ㈢原告主張被告積欠伊租金16萬7580元部分，其中5萬5780元為
    有理由：
  ⒈原告主張109年6月份被告就L-0000000、L-0000000、L-00000
    00、L-0000000四份租約之租金未繳共計11萬1800元，7月份
    原未繳納租金總額為16萬7580元，總計租金27萬9380元。被
    告固於109年7月16日、8月3日、8月4日共匯款27萬680元，
    為原告所不爭執，足見被告就前開租金仍未繳足，故原告主
    張上開被告匯款金額，雖能接近完全繳納原6月份及7月份之
    租金，但仍不足清償車輛RBR-7799號（L－0000000租約）之8
    月份租金為有理由，然原告僅請求車輛RBR-7799號8月份租
    金5萬5780元（本院卷第293頁、347頁），被告亦未曾爭執
    該車輛月租金之計算方式，僅辯稱：證人陳勀齊證稱7日內
    會寄出遲繳、14日會寄出存證信函，可見兩造已合意變更契
    約內容云云（本院卷第365頁）。
  ⒉然查，證人所述僅為原告對於租金未繳者所採取之模式，該
    模式並非未被告而設，自無意變更原契約內容之意，如被告
    辯解有理，原告豈不類此契約均有變更之意，如此解釋實屬
    荒謬，更足見被告之辯解不足採信。從而，原告該部分之請
    求應予准許。
  ㈣原告主張系爭契約第9條第2項，出租人受有其他損害，承租
    人亦應賠償。原告於取回租賃車輛後發現車輛受有損害共計
    25萬7000元，均無理由，茲分述如下：
  ⒈關於原告主張L-0000000有車上專用環景攝影機損害，造成原
    告受有2萬7800元之損失，並提出RCM-1010車輛維修估價單
    為證（原證5），惟原告未證明RCM-1010車輛是否交付予被
    告時已裝設專用環景攝影機損害；且該專用環景攝影機究竟
    被告使用後發生如何之損害，或僅是被告正常使用過後器材
    正常耗損之問題，原告亦未提出證據證明之；又原證5之估
    價單只是原告於109年8月18日之估價，並未有商家的發票章
    或發票用以證明系爭RCM-1010車輛確經維修，應認原告主張
    受有2萬7800元之損失為無理由，但可列入原告主張違約金
    考量之。
  ⒉關於原告L-0000000，經查有右後彎角烤漆、車內外清潔、車
    內臭氧殺菌以及腳踏墊使用檢視等損害，造成原告受有2000
    元之損失，固據原告提出系爭RCT-2177車輛完工單及發票為
    證（原證6、7）。惟原告未證明前述車輛是否交付予被告時
    已裝設前述用品；且該等用品究竟被告使用後發生如何之損
    害，或僅是被告正常使用過後器材正常耗損之問題，原告亦
    未提出證據證明之，應認原告主張受有2000元之損失為無理
    由，但可列入原告主張違約金考量之。
  ⒊關於原告主張L-0000000，經查右前葉、左後輪鋼圈、右後輪
    鋼圈及左前門有損傷，造成原告受有1萬2300元之損失，原
    告雖陳稱原證7可證，惟該項證據並非RCJ-3938車輛估價單
    ；加以，原告未證明前述車輛是否交付予被告時已裝設前述
    器材；且該前述器材究竟被告使用後發生如何之損害，或僅
    是被告正常使用過後器材正常耗損之問題，原告亦未提出證
    據證明之，應認原告主張受有1萬2300元之損失為無理由，
    但可列入原告主張違約金考量之。
  ⒋關於原告主張L-0000000，經查左後葉、右後門受有損害，造
    成原告受有6900元之損失，固據原告提出RCL-3985車輛估價
    單為證（原證8)，原告未證明前述車輛是否交付予被告時已
    裝設前述器材；且該前述器材究竟被告使用後發生如何之損
    害，或僅是被告正常使用過後器材正常耗損之問題，原告亦
    未提出證據證明之；又原證8之估價單只是原告於109年9月2
    日之估價，並未有商家的發票章或發票用以證明系爭車輛確
    經維修，應認原告主張受有6900元之損失為無理由，但可列
    入原告主張違約金考量之。
  ⒌關於原告主張L-0000000-0、2、3，遺失前、後行車紀錄器，
    車用數位電視盒，枕頭式螢幕及車內廣角鏡，造成原告受有
    17萬元之損失；另查被告自行加裝配件，委由原告拆除計有
    8000元之拆除費用，亦應由被告負擔云云，固據原告提出RB
    R-7799配件支出明細及拆除費用發票為證（原證9)，然該發
    票之開立日期為106年8月24日，品名為汽車配件一批，無法
    證明為前述器材；況且，原告未證明前述車輛是否交付予被
    告時已裝設前述器材；加以，該前述器材究竟被告使用後發
    生如何之損害，或僅是被告正常使用過後器材正常耗損之問
    題，原告亦未提出證據證明之；又原證9之估價單只是原告
    於106年8月24日之估價，並非系爭車輛自被告處於109年9月
    之估價單；又原告主張被告曾委由原告拆除計有8000元之拆
    除費用，未提出被告承諾之證據證明之，應認原告主張受有
    17萬8000元之損失為無理由，但可列入原告主張違約金考量
    之。
  ⒍原告主張為保全自身財產，委由民間拖車機構協尋車輛RCJ-3
    938以及RCT-2177，生有協尋及拖車費用3萬元，亦應由被告
    負擔，並提出拖車及協尋費用發票為證（原證10)，惟原告
    需證明「被告拒絕交付系爭車輛，致原告需支出協尋及拖車
    費用」之事實，然原告未提出上揭事實證明之，應認原告主
    張受有3萬之損失為無理由，但可列入原告主張違約金考量
    之。
  ㈤原告請求被告給付違約金106萬920元部分，僅於79萬1925元
    之範圍內予以准許：
  ⒈依兩造系爭契約之約定，被告於違約之情事發生時，即生提
    前終止租約之效力，且承租人無條件同意出租人得不經通知
    或催告，逕行收回或請求返還租賃車輛，從而，被告屢屢爭
    執原告寄發之存證信函是否發生終止契約之效果為不實在，
    從而，原告請求被告給付違約金部分，應認有理，茲審酌原
    告得請求違約金之數額如后。
  ⒉觀諸系爭RBR-7799號車輛總共簽署3份租賃契約，分別為L-00
    0000-0租賃期間106年8月19日至108年8月18日(本院卷第171
    至181頁)、L-000000-0租賃期間108年8月19日至109年8月18
    日(本院卷第183至193頁)、L-000000-0租賃期間109年8月19
    日至111年8月18日(本院卷第195至205頁)，原告主張系爭RB
    R-7799號車輛8月份租金5萬5780元未繳，被告亦未曾爭執該
    車輛月租金之計算方式，已敘明如前，原告只能依契約第9
    條第3項請求109年8月份未遵期繳納租金之違約金1萬3945元
    （計算式：5萬5780元×25％＝1萬3945元）；而第3份契約期日
    未開始前，原告即表示欲終止契約(雄院卷第73頁)，被告在
    第2份契約雖有違反契約之行為，但前述3份契約係各自獨立
    ，並未有第2份契約違約，即認第3份契約亦違約之條款；況
    且，兩造就系爭RBR-7799號車輛簽訂之3份不同期間及不同
    內容租賃契約，本屬各自獨立，且該3份租賃契約第9條違約
    金計算之約定，甚至依個別租約年限為不同之約定，而違約
    金之計算分別為50％、35％(合約編號：L-000000-0，支付命
    令卷第45至51頁)、25％(合約編號：L-000000-0，支付命令
    卷第52至58頁)、20％及18％(合約編號：L-000000-0，支付命
    令卷第59至65頁)不等，屬兩造當時有意為之；加以，原告
    陳稱已於109年9月收回系爭RBR-7799號車輛（本院卷第415
    頁第1行），則原告未能履行交付系爭車輛，焉能請求L-000
    000-0之違約金，就此，原告計算RBR-7799號車輛之違約金
    ，以23個月為基礎，包括尚未生效之合約編號：L-000000-0
    、租賃期間109年8月19日至111年8月18日之租約，然依合約
    編號：L-000000-0之車輛租賃契約第9條規定文義，實無法
    得出原告請求系爭RBR-7799號車輛違約金之計算依據，應屬
    無據。從而，原告系爭RBR-7799號車輛僅能請求109年8月份
    未遵期繳納租金之違約金1萬3945元。
  ⒊至於原告其餘4份契約得請求違約金分別為：
  ⑴L-0000000被告應給付原告違約金34萬1775元(計算式：4萬65
    00元×21×35％＝34萬1775元)。
  ⑵L-0000000被告應給付原告違約金15萬7325元(計算式：1萬55
    00元×29×35％＝15萬7325元)。
  ⑶L-0000000被告應給付原告違約金16萬6880元(計算式：2萬98
    00元×16×35％＝16萬6880元)。
  ⑷L-0000000被告應給付原告違約金11萬2000元(計算式：2萬元
    ×16×35％＝11萬2000元)。
  ⒋故原告共可請求違約金79萬1925元（計算式：34萬1775元＋15
    萬7325元＋16萬6880元＋11萬2000元＋1萬3945元＝79萬1925）
    。
  ㈥被告雖抗辯請求酌減違約金云云。惟查：　 
  ⒈按「當事人得約定債務人於債務不履行時，應支付違約金」
    、「違約金，除當事人另有訂定外，視為因不履行而生損害
    之賠償總額。其約定如債務人不於適當時期或不依適當方法
    履行債務時，即須支付違約金者，債權人除得請求履行債務
    外，違約金視為因不於適當時期或不依適當方法履行債務所
    生損害之賠償總額」、「約定違約金過高者，法院得減至相
    當數額」，民法第250條第1、2項、第252條分別定有明文。
    次按，「約定之違約金過高者，法院得減至相當之數額，民
    法第252條定有明文。至於是否相當，即須依一般客觀事實
    ，社會經濟狀況及當事人所受損害情形，以為斟酌之標準。
    且約定之違約金過高者，除出於債務人之自由意思，已任意
    給付，可認為債務人自願依約履行，不容其請求返還外，法
    院仍得依前開規定，核減至相當之數額」，最高法院79年台
    上字第1915號判例意旨可資參照。足見法院審酌違約金是否
    過高，須依一般客觀事實，社會經濟狀況及當事人所受損害
    情形，以為斟酌之標準。
  ⒉依照前開最高法院判例意旨所示，違約金之約定，為當事人
    契約自由、私法自治原則之體現，雙方於訂約時，既已盱衡
    自己履約之意願、經濟能力、對方違約時自己所受損害之程
    度等主、客觀因素，本諸自由意識及平等地位自主決定，故
    ，當事人違約金之約定，兼含促請對造履約及避免損害賠償
    要件之舉證困難而為損害賠償總額之約定。
  ⑴本院審酌本案被告因未繳租金而違約，導致原告原有之業務
    無法遂行，原告因而委請律師支出律師費用，且該費用仍繼
    續發生，該費用在現行法律上，不認為其得向對造請求，被
    告事實上仍需支出該等費用等勞力、時間、費用之支出、此
    種造成他方「時間之浪費」，應得請求賠償（關於「時間之
    浪費」，原先由假期被侵害所發展出來，請參酌王澤鑑，民
    法學說與判例研究㈦，143頁至160頁，引用英國法官LordDen
    ningM.R.之判決理由謂：「常有認為在違反契約之情形，對
    精神痛苦不堪不能給予賠償...法院僅於原告受有身體不便
    時，始許其請求賠償...此項限制已經落伍，不合時宜，在
    一適當案件，於契約亦得就精神痛苦請求損害賠償，如同於
    侵權行為得就精神震憾（Shock）請求損害賠償一樣...」可
    資參照）。本院另審酌當事人為違約金之約定，多係注重違
    約金之嚇阻功能，如使用經濟分析的觀點，該違約金約定的
    法理依據，也與侵權責任法的功能密切相關。詳細來說，損
    害填補本身雖然就具有防止損害的功能，然而因為著重在損
    害的承擔與填補上，對於主張權利的成本往往不視為可填補
    的損害，例如：律師費、時間的成本、主觀之經濟損失等等
    ，就會使得被害人在衡量所受損害、主張權利的成本和勝訴
    的機率等因素後，可能做出放棄求償的決定。所以，完全從
    損害填補的觀點所設計的賠償制度，在損害填補的功能往往
    也是不足的。為了提供被害人主張權利的誘因，即有必要確
    保被害人求償的金額不少於所受損害和主張權利成本的金額
    總和，當被害人都主張權利，加害人無法逍遙法外，將可嚇
    阻加害人或他人再犯同一行為，因此，使被害人請求的金額
    超過損害的總額即有必要，此亦為違約金制度及由法院酌減
    違約金制度之目的所在。
  ⑵故最高法院往昔之前開意見，亦非端視被害人依損害賠償制
    度得主張多少損害而為斟酌違約金高低之唯一根據，尚包括
    客觀事實、社會經濟狀況等等即是。既然從預防損害的觀點
    來看，以損害的金額作為被害可以請求的計算標準是不夠的
    ，即須再考量嚇阻類似的行為以預防損害，必需從行為人的
    角度設計制度，如行為人資力、所得等因素，採取對行為人
    最適合的嚇阻效果的責任。衡酌原告之主張，並慮及本案原
    告並無任何可歸責之事由，卻需準備應訴、到庭應訴等等，
    導致其時間之浪費，合於客觀上應訴所致費用，並參酌原告
    尚有主觀上之經濟損失，如前述無法舉證之25萬7000元之損
    失、律師費之損失(12萬元)、轉租之損失（原告主張RBR－77
    99轉租價格每月有5780元之差別，剩餘期間之損失利益23萬
    2940元，本院卷第415頁）及因被告違約所造成車輛購入、
    閒置之成本支出、被告違約所致之時間成本等，均應列入違
    約金予以審酌之，應認該違約金無酌減之必要。
　㈦被告主張伊交付原告100萬元之履約保證金用以對原告前述請
    求權抵銷（本院卷第361頁），從而，原告得請求之金額經
    抵銷後，已不能再向被告請求（計算式：5萬5780元＋79萬19
    25元－100萬元＝－15萬2295元）。至於原告之訴既已駁回，其
    假執行之聲請亦失所附麗，應併駁回之。
四、本件事證已臻明確，兩造其餘攻擊防禦方法與判決之結果不
    生影響，爰不一一贅論，併此敘明。
五、訴訟費用負擔之依據：民事訴訟法第78條。本件訴訟費用  
    額，依後附計算書確定如主文所示金額。
中　　華　　民　　國　　111 　年　　4 　　月　　 7　　日
                          民事庭  法  官  趙子榮
以上正本係照原本作成
如對本判決上訴，須於判決送達後20日內向本院提出上訴狀。如
委任律師提起上訴者，應一併繳納上訴審裁判費。
中　　華　　民　　國　　111 　年　　4 　　月　　 7　　日
                                  書記官  陳怡安
計   算   書：
項        目             金   額（新臺幣）    備    註
第一審裁判費             1萬5751元
第一審證人旅費              1060元
合        計             1萬6811元